【裁判字號】    98,訴,859
【裁判日期】    980820
【裁判案由】    毒品危害防制條例
【裁判全文】
臺灣臺北地方法院刑事判決               98年度訴字第859號
公  訴  人  臺灣臺北地方法院檢察署檢察官
被      告  甲○○
選任辯護人  余鑑昌律師（法律扶助律師）
上列被告因毒品危害防制條例案件，經檢察官提起公訴（98年度
偵字第4628號），本院判決如下：
    主  文
甲○○轉讓第三級毒品，處有期徒刑陸月，如易科罰金，以新臺
幣壹仟元折算壹日。
    事  實
一、甲○○明知愷他命為毒品危害防制條例第二條第一項第三款
    所列之第三級毒品，依法不得轉讓，竟基於轉讓第三級毒品
    愷他命之犯意，於民國九十八年二月四日凌晨零時二十分許
    ，在臺北市中山區○○○路四一○號五樓「君悅酒店」處，
    無償轉讓總淨重三公克之第三級毒品愷他命八小包（下稱本
    案愷他命）與吳豐任。嗣吳豐任於同日清晨五時五十分許，
    駕駛車牌號碼三二○七－ＧＸ號自小客車，行經臺北市中山
    區○○○路與長春路口處，因形跡可疑，為警上前盤檢，經
    吳豐任同意搜索後，在其西裝口袋內取出本案愷他命。後吳
    豐任供出上開毒品來源後，而查獲甲○○。
二、案經臺北市政府警察局中山分局報告臺灣臺北地方法院檢察
    署檢察官偵查起訴。
    理  由
壹、程序方面：
一、按「訊問被告，應全程連續錄音；必要時，並應全程連續錄
    影。但有急迫情況且經記明筆錄者，不在此限。」、「筆錄
    內所載之被告陳述與錄音或錄影之內容不符者，除有前項但
    書情形外，其不符之部分，不得作為證據。」刑事訴訟法第
    一百條之一第一、二項分別定有明文。查被告甲○○於九十
    八年二月四日在臺北市政府警察局中山分局警備隊接受警詢
    之筆錄，有筆錄內所載之被告陳述與錄音、錄影之內容不符
    的情況，此經本院勘驗明確（本院卷第四五頁背面至五○頁
    參照）。且公訴人亦當庭表示捨棄此一警詢筆錄為公訴之證
    據，自不得以此作為證明被告犯罪之證據，合先敘明。
二、本案起訴事實，業經蒞庭公訴人提出九十八年八月十四日補
    充理由書予以更正如前述犯罪事實所載，依檢察一體，自屬
    公訴犯罪。本院亦按刑事訴訟法第九十五條諭知被告俾其防
    禦，被告及其辯護人對此表示無意見（本院卷第五八頁參照
    ），無庸贅予更正起訴事實或諭知變更起訴法條，次予敘明
    。
三、被告及其辯護人對於公訴人提出之其他證據資料，均不爭執
    其證據能力，本院審酌該等言詞供述及書面作成時之狀況，
    並無不宜作為證據之情事，依刑事訴訟法第一百五十九條之
    五第二項，得作為證據。
貳、實體方面：
一、訊據被告對於上開事實坦承不諱，核與證人吳豐任證述情節
    相符（偵查卷第六三頁參照），且有本案愷他命扣案可稽，
    上開物品經送行政院衛生署管制藥品管理局鑑定，認均含第
    三級毒品愷他命成分，此有該局九十八年二月十一日管檢字
    第○九八○○○一一七六號鑑定書附卷可稽（偵查卷第五四
    頁參照），該局以氣相層析質譜分析法（ＧＣ／ＭＳ）為鑑
    定，其結果信而有徵，可證被告所轉讓物品確為第三級毒品
    愷他命，該等客觀證據均足以擔保被告前開任意性自白與事
    實相符。被告犯行明確，應予論處。
二、核被告所為，係犯毒品危害防制條例第八條第三項之轉讓第
    三級毒品罪。爰審酌被告之犯罪動機、目的、轉讓之毒品種
    類、數量、人數，犯罪後態度等一切情狀，量處如主文所示
    之刑，並諭知易科罰金之折算標準，以資儆懲。本案愷他命
    ，為第三級毒品，依毒品危害防制條例第十八條第一項前段
    規定，應由行政機關依法沒入銷燬。包裝本案愷他命之包裝
    袋八枚，非違禁物，且業已移轉所有權與證人吳豐任，不屬
    被告所有，不能宣告沒收。
據上論斷，應依刑事訴訟法第二百九十九條第一項前段，毒品危
害防制條例第八條第三項，刑法第十一條前段、第四十一條第一
項前段，判決如主文。
本案經檢察官蔡偉逸到庭執行職務
中     華     民     國    98     年   8     月   20    日
                     刑事第十庭   審判長法  官   林春鈴
                                        法  官   呂煜仁
                                        法  官   姚念慈
上正本證明與原本無異。
如不服本判決，應於判決送達後十日內檢具繕本向本院提出上訴
狀上訴於臺灣高等法院。
                                        書記官    劉芸珊
中     華     民     國    98     年   8     月   20    日
附錄本案論罪科刑法條全文：
毒品危害防制條例第八條第三項
轉讓第三級毒品者，處三年以下有期徒刑，得併科新臺幣三十萬
元以下罰金。


司法院資訊處製作；財團法人民間司法改革基金會備份。
